【裁判字號】    98,交聲,1069
【裁判日期】    980527
【裁判案由】    聲明異議
【裁判全文】
臺灣高雄地方法院刑事裁定            98年度交聲字第1069號
原處分機關  高雄市政府交通局
異  議  人  甲○○
上列異議人因違反道路交通管理處罰條例案件，對於高雄市政府
交通局民國98年3 月25日所為之處分（原處分案號：高市交裁字
第裁32-B00000000號）聲明異議，本院裁定如下：
    主  文
異議駁回。
    理  由
一、原處分意旨略以：異議人即受處分人甲○○（下稱異議人）
    於民國95年11月13日晚上9 時許，騎乘車牌號碼ZCF-168 號
    輕機車至高雄市○○路與九如路口，因未依二段式左轉，經
    高雄市政府警察局交通警察大隊舉發，並經原處分機關依道
    路交通管理處罰條例第48條第1 項第2 款「不依標誌、標線
    號誌指示」及同條例第63條第1 項規定，裁處罰鍰新臺幣（
    下同）1800元並記違規點數1點等語。
二、異議意旨略以：異議人並未收到任何舉發之通知，且刑事追
    訴時效拘役或罰金者為1 年，違規時間距裁決日期已逾2 年
    半，原處分機關顯有怠於作業。異議人為警攔停舉發一週內
    便向郵局繳納600 元罰鍰，惟因時間已久，收據已滅失，為
    此聲明異議。
三、汽車駕駛人轉彎時，有下列情形之一者，處新臺幣600 元以
    上1800元以下罰鍰：…(一)不依標誌、標線、號誌指示；汽車
    駕駛人有下列各款所列條款之一者，除依原條款處罰鍰外，
    並予記點：(一)有…第48條…情形之一者，各記違規點數一點
    ，道路交通管理處罰條例第48條第1 項第2 款、同條例第63
    條第1 項第1 款定有明文。
四、經查：
  (一)高雄市政府警察局高市警交字第BO0000000 號舉發違反道路
    交通管理事件通知單，係由舉發員警於95年11月13日填製並
    由異議人親自簽名收受，有卷附舉發通知單可稽（本院卷第
    7 頁）。故異議人辯稱未收受本件舉發通知單乙節，容屬誤
    會。又按行政罰法業於95年2 月5 日施行，本件交通違規案
    件屬行政裁罰，自有行政罰法之適用。依行政罰法關於時效
    期間之計算及法律之相關規定，其第27條第1 項、第2 項明
    定：「行政罰之裁處權，因3 年期間之經過而消滅」、「前
    項期間，自違反行政法上義務之行為終了時起算。但行為之
    結果發生在後者，自該結果發生時起算」。據此，本件交通
    違規時間為95年11月13日，原處分機關雖於98年3 月25 日
    始為本件裁決，仍未逾3 年之裁處時效期間，是異議人辯稱
    原處分機關之裁處權已罹於時效而消滅乙情，並非可採，均
    先予敘明。
  (二)異議人固坦承於前揭時、地，有未依規定二段式左轉之違規
    事實，惟辯稱該次違規之罰鍰早已繳納云云。惟查，本件違
    規案件經高雄市政府交通局自全國公路監理電腦系統查詢該
    車所有郵撥入帳、收據查詢，並無（舉發通知單）該單號銷
    案之紀錄，有高雄市政府交通局98年5 月5 日高市交裁字第
    0980021787號函附卷可佐，異議人雖以前揭情詞置辯，卻無
    法提供相關證明資料以為佐證，又雖於異議狀寫明已向「郵
    局」繳納罰鍰，在本院調查程序中對於繳費地點卻表示忘記
    了等語（見本院卷第15頁），則本院亦無何線索、依據可查
    證異議人是否確已繳納，異議人上開辯解，在無相關事證可
    佐之情形下自尚難遽採。
五、綜上所述，異議人確有於前揭時、地，騎乘上開機車轉彎時
    不遵守道路交通標誌、標線號誌指示之違規行為，從而，原
    處分機關依前揭道路交通管理處罰條例第48條第1 項第2款
    規定，裁處異議人罰鍰1800元，並依同條例第63條第1 項第
    1 款記違規點數1 點，核無違誤。本件異議人所提之異議，
    為無理由，應予駁回。
據上論斷，應依道路交通案件處理辦法第19條，裁定如主文。
中    華    民    國    98    年    5     月    27    日
                  交通法庭    法  官    王  琁
上正本證明與原本無異
如不服本裁定，應於收受送達後5 日內向本院提出抗告狀。
中    華    民    國    98    年    5     月    27    日
                              書記官    黃國忠


司法院資訊處製作；財團法人民間司法改革基金會備份。
